【裁判字號】    99,訴,691
【裁判日期】    990917
【裁判案由】    違反毒品危害防制條例
【裁判全文】
臺灣嘉義地方法院刑事判決               99年度訴字第691號
公  訴  人  臺灣嘉義地方法院檢察署檢察官
被      告  甲○○
上列被告因毒品危害防制條例案件，經檢察官提起公訴（99年度
毒偵字第1146號），本院合議庭裁定由受命法官獨任進行簡式審
判程序而為判決如下：
    主  文
甲○○施用第一級毒品，累犯，處有期徒刑捌月。
    事  實
一、甲○○前於民國九十一年間因施用毒品案件，經本院裁定觀
    察、勒戒，移付執行後，因認無繼續施用毒品之傾向，九十
    一年九月十八日執行完畢釋放，業據臺灣嘉義地方法院檢察
    署九十一年度毒偵字第七一五號不起訴處分確定。前開觀察
    、勒戒執行完畢後五年內，復因施用毒品案件，經本院九十
    二年度訴字第四二四號判決判處有期徒刑十月確定，九十四
    年三月二十七日執行完畢。另於九十五年間因違反毒品危害
    防制條例案件，經本院九十五年度訴字第七八九號判決分別
    判處有期徒刑十一月、七月確定，後減為有期徒刑五月又十
    五日、三月又十五日；九十五年間因毀損案件，經本院九十
    六年度易字第四七號判決判處有期徒刑六月確定，後減為有
    期徒刑三月；九十六年間因竊盜案件，經本院九十六年度朴
    簡字第一九一號判決判處有期徒刑四月確定；九十六年間因
    竊盜案件，經本院九十六年度朴簡字第二○九號判決判處有
    期徒刑五月確定，後減為有期徒刑二月又十五日；九十六年
    間因違反毒品危害防制條例案件，經本院九十六年度訴字第
    五六一號判決判處有期徒刑七月確定，後減為有期徒刑三月
    又十五日；九十六年間因竊盜案件，經本院九十六年度朴簡
    字第二五四號判決判處有期徒刑六月確定；九十六年間因違
    反毒品危害防制條例案件，經本院九十六年度訴字第五九四
    號判決判處有期徒刑八月確定；前開刑罰經定其應執行之刑
    為有期徒刑一年九月，九十九年二月十日執行完畢。詎仍不
    知悔改，基於施用毒品之犯意，於九十九年五月二十二日某
    時，在其嘉義縣六腳鄉蘇厝村蘇厝療三十九號住處內，以針
    筒注射方式，施用第一級毒品海洛因一次（人體代謝為嗎啡
    ）。嗣於同月二十四日晚上九時九分許，經警採集尿液送驗
    ，結果呈嗎啡陽性反應，惟甲○○已用罄毒品並丟棄針筒。
二、案經嘉義縣警察局朴子分局報告臺灣嘉義地方法院檢察署檢
    察官偵查起訴。
    理  由
一、本件被告甲○○所涉犯者為毒品危害防制條例第十條第一項
    法定刑為「六月以上五年以下有期徒刑」之施用第一級毒品
    罪，非死刑、無期徒刑、最輕本刑為三年以上有期徒刑之罪
    或高等法院管轄第一審案件。本院行準備程序中，被告就被
    訴事實為有罪之陳述，經告知簡式審判程序之旨，並聽取檢
    察官及被告之意見後，本院爰依刑事訴訟法第二百七十三條
    之一第一項裁定由受命法官獨任進行簡式審判程序。因此，
    本件簡式審判程序之證據調查依刑事訴訟法第二百七十三條
    之二規定不受同法第一百五十九條第一項、第一百六十一條
    之二、第一百六十一條之三、第一百六十三條之一及第一百
    六十四條至第一百七十條規定之限制，此合先敘明之。
二、事實欄記載之犯罪事實，為被告於審理時坦承不諱（本院卷
    第三十二頁審判筆錄），核與其警詢時供述相符（警卷第二
    頁調查筆錄）。被告之尿液經警採集送驗，呈嗎啡陽性反應
    結果，有長榮大學確認報告、應受尿液採驗人尿液檢體採集
    送驗紀錄表在卷可查（警卷第五頁、第六頁）。是被告自白
    與事實相符，事證明確，其施用毒品犯行堪以認定。
三、按海洛因係毒品危害防制條例第二條第二項第一款所定之第
    一級毒品。核被告所為，係犯毒品危害防制條例第十條第一
    項之施用第一級毒品罪。被告前於九十一年間因施用毒品案
    件，經本院裁定觀察、勒戒，移付執行後，因認無繼續施用
    毒品之傾向，九十一年九月十八日執行完畢釋放，業據臺灣
    嘉義地方法院檢察署九十一年度毒偵字第七一五號不起訴處
    分確定。前開觀察、勒戒執行完畢後五年內，復因施用毒品
    案件，經本院九十二年度訴字第四二四號判決判處有期徒刑
    十月確定，九十四年三月二十七日執行完畢等情，有臺灣嘉
    義地方法院檢察署刑案資料查註紀錄表、臺灣高等法院被告
    前案紀錄表附卷可參（偵查卷前案卷宗，本院卷第三頁至第
    十六頁）。本件雖於觀察、勒戒執行完畢五年後再犯，惟被
    告既於觀察、勒戒執行完畢後五年內早已違犯施用毒品罪經
    法院科處刑罰確定，顯見施以觀察勒戒或強制戒治，無法收
    其果效，自無毒品危害防制條例第二十條所定「五年後再犯
    」付觀察勒戒之除刑化規定適用之餘地，本件應依毒品危害
    防制條例第十條施用毒品犯罪處罰（最高法院九十五年度第
    七次刑事庭會議參照）。
四、被告持有第一級毒品之低度行為，應為施用第一級毒品之高
    度行為所吸收，不另論罪。另查，被告前於九十五年間因違
    反毒品危害防制條例案件，經本院九十五年度訴字第七八九
    號判決分別判處有期徒刑十一月、七月確定，後減為有期徒
    刑五月又十五日、三月又十五日；九十五年間因毀損案件，
    經本院九十六年度易字第四七號判決判處有期徒刑六月確定
    ，後減為有期徒刑三月；九十六年間因竊盜案件，經本院九
    十六年度朴簡字第一九一號判決判處有期徒刑四月確定；九
    十六年間因竊盜案件，經本院九十六年度朴簡字第二○九號
    判決判處有期徒刑五月確定，後減為有期徒刑二月又十五日
    ；九十六年間因違反毒品危害防制條例案件，經本院九十六
    年度訴字第五六一號判決判處有期徒刑七月確定，後減為有
    期徒刑三月又十五日；九十六年間因竊盜案件，經本院九十
    六年度朴簡字第二五四號判決判處有期徒刑六月確定；九十
    六年間因違反毒品危害防制條例案件，經本院九十六年度訴
    字第五九四號判決判處有期徒刑八月確定；前開刑罰經定其
    應執行之刑為有期徒刑一年九月，九十九年二月十日執行完
    畢等情，有上述前案紀錄可循，其受有期徒刑之執行完畢，
    五年以內故意再犯本件有期徒刑以上之罪，為累犯，應依刑
    法第四十七條第一項加重其刑。
五、爰依被告之陳述（本院卷第三十三頁審判筆錄）及前開前案
    紀錄資料，審酌被告因身染毒癮施用毒品之犯罪動機及目的
    ；犯罪時未受明確之刺激；獨自一人以針筒注射第一級毒品
    之犯罪手段；未婚，無子女，父母健在，一兄一妹，之前從
    事鐵工之生活狀況；有毒品、竊盜、毀損等前科之品行；國
    中畢業之智識程度；本件係屬自戕行為，並無明顯被害人可
    言；施用毒品，無視國家查緝毒品之禁令，違反注意義務重
    大，對於國家社會具有潛在危險性；犯罪後尚能坦承犯行之
    態度等一切情狀，判處如主文所示之刑。
據上論斷，應依刑事訴訟法第二百七十三條之一第一項、第二百
九十九條第一項前段，毒品危害防制條例第十條第一項，刑法第
十一條前段、第四十七條第一項，判決如主文。
本案經檢察官侯德人到庭執行職務。
中    華    民    國    99    年    9     月    17    日
                      刑事第一庭  法  官  張道周
以上正本證明與原本無異。
如不服本判決應於收受判決後10日內向本院提出上訴書狀，並應
敘述具體理由；其未敘述上訴理由者，應於上訴期間屆滿後20日
內向本院補提理由書（均須按他造當事人之人數附繕本）「切勿
逕送上級法院」。
中    華    民    國    99    年    9     月    17    日
                                  書記官  張菀純
附記本判決之論罪法條全文
毒品危害防制條例第十條第一項
施用第一級毒品者，處六月以上五年以下有期徒刑。

司法院資訊處製作；財團法人民間司法改革基金會備份。
